臺灣臺中地方法院刑事判決　　　　　　　　　　　　　九十年度訴字第一三六六號
　　公　訴　人　台灣台中地方法院檢察署檢察官
　　被　　　告　寅○○
　　被　　　告　辰○○
右列被告因偽造文書案件，經檢察官提起公訴（九十年度偵字第一一０九號），本院
判決如左：
    主  文
寅○○共同連續行使偽造私文書，足以生損害於公眾及他人，累犯，處有期徒刑壹年
肆月。
辰○○共同連續行使偽造私文書，足以生損害於公眾及他人，處有期徒刑捌月，緩刑
參年。
附表所示偽造之印文、署押均沒收。
    事  實
一、寅○○曾因偽造文書案件，經最高法院判處有期徒刑五月，於民國八十五年十二
    月二十三日執行完畢。仍不知悔改，復與辰○○、林永隆（另案審理中）、李孟
    賢（已死亡，另由檢察官處分不起訴）及綽號「小劉」之不詳姓名男子基於意圖
    為自己不法所有之概括犯意聯絡，先由寅○○交付其與辰○○之照片，林永隆交
    付其照片予「小劉」作為偽造國民身分證之用，而連續（一）於八十九年三月七
    日，由寅○○以不詳方式取得之ＲＯＮ－六六一號機車及偽造之身分證，至新竹
    市○○路○段二三三號丑○○經營之偉輪租車行，向丑○○租用子○○所有Ｗ２
    －八四四七號自小客車，林永隆再冒充子○○之子張聰明，於八十九年三月九日
    ，夥同李孟賢持「小劉」偽造之子○○、張聰明之國民身分證，前往新竹縣竹北
    市○○路一五三號辛○○經營之企鴻中古汽車商行，由林永隆以張聰明名義與辛○○訂立汽車買賣合約書，並在合約書上代售人欄及賣方欄偽造「張聰明」、「
    子○○」之署押，將該Ｗ２－八四四七號自小客車，以新台幣（下同）十五萬元
    之價格出售予不知情之辛○○，足以生損害於張聰明、子○○、辛○○及監理、
    戶政機關對於車籍、戶籍資料管理之正確性，事後寅○○、林永隆各分得一萬五
    千元。（二）於八十九年三月二十日，由寅○○冒充林啟木，辰○○冒充卯○○
    ，夥同林永隆、李孟賢及「小劉」，前往桃園縣中壢市乙○○經營之大發中古汽
    車商行，由「小劉」及李孟賢提供巳○○所有，於八十九年三月十七日，在高雄
    縣鳳山市○○○路三三０號前失竊，引擎號碼、車身號碼、車牌號碼均經變造（
    變造後之引擎號碼為ＶＱ00000000Ａ，車身號碼為Ａ三二ＳＮ００三七
    七九，車牌號碼為Ｄ６－八二００號）之ＹＮ－六二六０號自小客車及偽造之新
    領牌照登記書、汽車出廠與貨物稅完稅照證、行車執照、偽造之林啟木身分證（
    貼寅○○照片）、偽造之卯○○身分證（貼辰○○照片），寅○○以林啟木名義
    與乙○○訂立汽車買賣合約書，並在合約書上代售人欄偽造「林啟木」之署押，
    將該ＹＮ－六二六０號自小客車，以五十八萬之價格出售予不知情之乙○○，足
    以生損害於林啟木、卯○○、巳○○、乙○○及監理、戶籍機關對於車籍、戶籍
    管理之正確性，事後寅○○、林永隆各分得三萬元。（三）於八十九年三月二十
    二日，由辰○○冒充壬○○，夥同寅○○、林永隆、李孟賢，前往台中縣大里市
    丙○○經營之東立汽車商行，由「小劉」及李孟賢提供庚○○所有，於八十九年
    三月十九日，在高雄縣鳳山市○○○路三八五巷二四號之車庫失竊，引擎號碼、
  車身號碼、車牌號碼均經變造（變造後之引擎號碼為ＶＱ00000000Ａ，
    車身號碼為Ａ三二ＳＮ００二四０五，車牌號碼為Ｖ６－九六九０號）之Ｄ６－
    八九七０號自小客車及偽造之新領牌照登記書、汽車出廠與貨物稅完稅照證、行
    車執照、偽造之壬○○身分證（貼辰○○照片），辰○○以壬○○名義與丙○○
    訂立汽車買賣合約書，並在合約書上賣方欄偽造壬○○之署名，將該Ｄ６－八九
    七０號自小客車出售予丙○○，足以生損害於壬○○、庚○○、丙○○及監理、
    戶籍機關對於車籍、戶籍管理之正確性，嗣因辦理過戶時為監理機關發覺有異，
    而未得逞。（四）於八十九年三月三十一日，由林永隆冒充甲○○之子池志國，
    夥同寅○○及「小劉」，前往台中市南屯區○○○路○段九五五之三號癸○○經
    營之中古汽車商行，由「小劉」及李孟賢提供丁○○所有，於八十九年三月二十
    四日，在高雄市○鎮區○○街七九號前失竊，引擎號碼、車身號碼、車牌號碼均
    經變造（變造後之引擎號碼為ＶＱ00000000，車身號碼為Ａ三二ＴＪ０
    一二九一五，車牌號碼為Ｅ３－三四二七號）之ＹＵ－六一五一號自小客車及偽
    造之新領牌照登記書、汽車出廠與貨物稅完稅照證、行車執照、偽造之甲○○身
    分證、偽造之池志國身分證（貼林永隆照片），林永隆以池志國名義與癸○○訂
    立汽車買賣合約書，並在合約書上代售人欄、賣方欄偽造池志國之署名及甲○○
    之印文、署名，將該ＹＵ－六一五一號自小客車以四十七萬元之價格出售予不知
    情之癸○○，足以生損害於甲○○、池志國、丁○○、癸○○及監理、戶籍機關
    對於車籍、戶籍管理之正確性，事後寅○○分得三萬元，林永隆分得四萬元。（
    五）於八十九年三月三十一日，由林永隆冒充己○○之弟張建國，夥同寅○○及
    「小劉」，前往台中縣后里鄉○○路一九０號之一戊○○經營之宏福汽車商行，
    由「小劉」及李孟賢提供午○○所有，於八十九年二月二十七日，在嘉義市○○
    路四三之一號前失竊，引擎號碼、車身號碼、車牌號碼均經變造（變造後之引擎
    號碼為ＶＱ０三九三二五，車身號碼為Ａ三二ＴＫ００九四０Ｙ，車牌號碼為Ｖ
    ３－六四九五號）之Ｃ３－六九七七號自小客車及偽造之新領牌照登記書、汽車
    出廠與貨物稅完稅照證、行車執照、偽造之己○○身分證、偽造之張建國身分證
    （貼林永隆照片），林永隆以張建國名義與戊○○訂立汽車買賣合約書，並在合
    約書上代售人欄、賣方欄偽造張建國之署押，將該Ｃ３－六九七七號自小客車以
    五十萬七千五百元之價格出售予不知情戊○○，足以生損害於己○○、張建國、
    午○○、戊○○及監理、戶籍機關對於車籍、戶籍管理之正確性，事後寅○○、
    林永隆各分得三萬元。
二、案經台中縣警察局移送台灣台中地方法院檢察署檢察官偵查起訴。
    理  由
一、右揭犯罪事實，業據被告寅○○、辰○○坦承不諱，核與共犯林永隆及被害人丁○○、癸○○、甲○○、午○○、己○○、戊○○、丙○○、庚○○、壬○○、
    乙○○、卯○○、巳○○、丑○○、辛○○、子○○分別於警訊及本院審理時指
    述之情節相符，並有汽車買賣合約書原本、影本及偽造之行車執照、新領牌照證
    明書、汽車出廠與貨物稅完稅照證原本、影本、偽造之身分證影本暨車輛竊盜資
    料個別查詢報表、贓物認領保管單、照片附卷可稽，事證明確，被告等犯行均堪
    認定。
二、核被告寅○○、辰○○所為，均係犯刑法第二百十六條、第二百十條之行使偽造
    私文書罪、第二百十六條、第二百十二條之行使偽造特種文書罪及刑法第三百三
    十九條第一項、第三項之詐欺取財既遂、未遂罪。被告等偽造印文、署押，係偽
    造私文書之階段行為，另偽造特種文書（身分證部分）及私文書之低度行為，已
    為行使之高度行為所吸收，均不另論罪。又被告寅○○就右揭犯行及被告辰○○
    就右揭（二）（三）部分犯行，與林永隆、李孟賢及綽號「小劉」之不詳姓名男
    子間，有犯意聯絡及行為分擔，為共同正犯。再被告等先後多次行使偽造私文書
    、行使偽造特種文書及詐欺取財既遂、未遂犯行，時間緊接，犯罪構成要件相同
    ，顯係基於概括之犯意為之，應依連續犯之規定各論以一行使偽造私文書、行使
    偽造特種文書及詐欺取財既遂罪，並加重其刑。另被告寅○○曾因偽造文書案件
    ，經最高法院判處有期徒刑五月，於八十五年十二月二十三日執行完畢，有台灣
    台中地方法院檢察署刑案資料查註紀錄表足憑，五年以內再犯有期徒刑以上之罪
    ，為累犯，應依法遞加其刑。又被告等所犯上開三罪間，有方法結果之牽連關係
    ，應從一重之行使偽造私文書罪處斷。爰分別審酌被告寅○○已有違反麻醉藥品
    管理條例、偽造文書前科，仍不知悔改，被告辰○○並無前科，事後均已坦承上
    情，態度尚佳及其等犯罪動機、目的、手段、所生危害等一切情狀，各處以如主
    文所示之刑。附表所示偽造之印文、署押應依刑法第二百十九條諭知沒收。末查
    被告辰○○未曾受有期徒刑以上之刑之宣告，有台灣台中地方法院檢察署刑案資
    料查註紀錄表可參，因一時失慮，受被告寅○○蠱惑，致觸刑章，事後並未分得
    不法利益，情節尚輕，經此次教訓，當知所警惕，而無再犯之虞，本院認所宣告
    之刑，以暫不執行為適當，併予宣告緩刑三年，以啟自新。
三、公訴意旨另以：被告寅○○係與林永隆、李孟賢及綽號「小劉」之不詳姓名男子
    共組竊盜汽車集團，竊取前開四輛自小客車，因認被告寅○○亦涉有刑法第三百
    二十條第一項之竊盜罪嫌等語。訊據被告寅○○堅詞否認竊盜犯行，辯稱伊僅負
    責販賣部分，自小客車係「水鬼」（即李孟賢）及「小劉」所竊，交伊時車身、
    引擎、車牌號碼均已變造，伊未參與竊車，不知如何竊車等語，共犯林永隆亦供
    稱寅○○係負責冒充車主賣車等語，此外又查無其他積極證據，足證被告寅○○
    確有參與竊取前開四輛自小客車，自不能令負竊盜罪責，而公訴人認被告寅○○
    此部分行為，與其前開有罪部分，有方法結果之裁判上一罪關係，故不另為無罪
    之諭知。
據上論斷，應依刑事訴訟法第二百九十九條第一項前段，刑法第二十八條、第五十六
條、第二百十六條、第二百十條、第二百十二條、第三百三十九條第一項、第五十五
條、第四十七條、第七十四條第一款、第二百十九條，罰金罰鍰提高標準條例第一條
前段，判決如主文。
中      華      民      國      九十一      年      二    月  二十一    日
                                        法  官  鍾  堯  航
附表
一、八十九年三月七日林永隆以張聰明名義與辛○○訂立之汽車買賣合約書上代售人
    欄「張聰明」之署押、賣方欄「子○○」之署押（合約書影本見偵查卷第一六六
    頁）。
二、八十九年三月二十日寅○○以林啟木名義，與乙○○訂立之汽車買賣合約書上代
    售人欄「林啟木」之署押（合約書影本見偵查卷第一五三頁）。
三、八十九年三月二十二日辰○○以壬○○名義，與丙○○訂立之汽車買賣合約書上
    賣方欄「許育諭」之署名（合約書原本見偵查卷第一０九頁）。
四、八十九年三月三十一日林永隆以池志國名義，與癸○○訂立之汽車買賣合約書上
    代售人欄「池志國」之署名、賣方欄「甲○○」之署名、印文（合約書影本見偵
    查卷第三六頁）。
五、八十九年三月三十一日林永隆以張建國名義，與戊○○訂立之汽車買賣合約書上
    代售人欄「張建國」之署押（合約書原本見偵查卷第六四頁）。
右正本證明與原本無異。
如不服本判決，應於送達後十日內向本院提出上訴狀（須附繕本），上訴於台灣高等
法院台中分院。
                                        書記官
中      華      民      國      九十一      年      二    月   二十一   日
附錄論罪科刑法條
刑法第二百十六條：
行使第二百十條至第二百十五條之文書者，依偽造、變造文書或登載不實事項或使登
載不實事項之規定處斷。
刑法第二百十條：
偽造、變造私文書，足以生損害於公眾或他人者，處五年以下有期徒刑。
刑法第二百十二條：
偽造、變造護照、旅券、免許證、特許證及關於品行、能力、服務或其他相類之證書
、介紹書，足以生損害於公眾或他人者，處一年以下有期徒刑、拘役或三百元以下罰
金。
刑法第三百三十九條第一項：
意圖為自己或第三人不法之所有，以詐術使人將本人或第三人之物交付者，處五年以
下有期徒刑、拘役或科或併科一千元以下罰金。
